【裁判字號】    88,上訴,4554
【裁判日期】    890126
【裁判案由】    毒品危害防制條例
【裁判全文】
臺灣高等法院刑事判決                          八十八年度上訴字第四五五四號
    上  訴  人
    即  被  告  丙○○
    選任辯護人  柯士斌
                黃憲男
右上訴人因違反毒品危害防制條例案件，不服臺灣宜蘭地方法院八十八年度訴字第一
九五號，中華民國八十八年十一月十一日第一審判決（起訴案號：臺灣宜蘭地方法院
檢察署八十八年度偵字第六八五號），提起上訴，本院判決如左：
    主  文
原判決撤銷。
丙○○連續販賣第二級毒品，累犯，處有期徒刑捌年。犯罪所得之財物新台幣壹萬壹
仟伍佰元沒收之，如全部或一部不能沒收時，以其財產抵償之。
    事  實
一、丙○○（綽號「阿月」）前曾於民國八十五年四月間因違反藥事法等案件，經本
    院判處有期徒刑十月確定，於八十六年三月七日執行完畢，竟仍不知悔改，復基
    於意圖販賣第二級毒品安非他命營利之概括犯意，於八十七年二月間起至同年十
    月十九日晚間止，在宜蘭縣宜蘭市運動公園附近之合家歡便利商店前，以每包（
重量不詳）新台幣（下同）一千元之價格，連續九次（約每月一次）每次各販賣
    一包第二級毒品安非他命予乙○○（另由檢察官偵查）施用；同年七月二十三日
    上午八時許，復在同市○○路某處，以每包（重量不詳）五百元之價格，販賣第
    二級毒品安非他命一包予丁○○（另由檢察官偵查）施用；又於八十八年一月二
    十日及同年月二十五日下午二時許，經甲○○（另由檢察官偵查）以不知情之游
    朝安所聲請借予丙○○使用之0000000000號行動電話與丙○○聯繫後
    ，再由丙○○以每包（重量不詳）一千元之價格，分別在宜蘭市蘭陽女中附近及
    宜蘭市運動公園附近，連續各販賣第二級毒品安非他命一包予甲○○施用。
二、案經宜蘭縣警察局宜蘭分局報請台灣宜蘭地方法院檢察署檢察官偵查起訴。
    理  由
一、訊據上訴人即被告丙○○矢口否認右揭販賣安非他命之犯行，辯稱：伊未曾販賣
    安非他命予乙○○、丁○○及甲○○，伊並不認識乙○○、丁○○及甲○○，伊
    綽號雖叫「阿月」，但在宜蘭稱「阿月」者有很多人云云。惟查，右揭被告連續
    非法販賣第二級毒品安非他命予乙○○、丁○○及甲○○之事實，業據證人甲○○、丁○○及乙○○迭於警訊證述明確（見偵卷第四頁、第六頁反面、第八頁反
    面），且證人乙○○、丁○○於偵查中亦明確指證被告確係販賣安非他命予渠等
    施用之綽號「阿月」之人（見偵卷第二十七頁反面、第四十四頁反面），乙○○
    並指證丙○○門牙均已掉落，經本院當庭勘驗結果，被告前門牙確均掉落，有本
    院八十九年一月十二日言詞辯論筆錄在卷可稽；參以被告辯稱伊與乙○○、丁○○及甲○○等人均不認識，衡情其與乙○○、丁○○及甲○○等人應亦無任何怨
    隙，苟無販賣安非他命情事，證人乙○○、丁○○及甲○○等人焉有無端故予誣
    攀之理。綜上，足見被告所辯未販賣安非他命云云，要屬卸責之詞，不足採信。
    證人甲○○於偵查中雖另證稱：販賣安非他命之「阿月」，並非被告云云。然查
    ，證人甲○○係以0000000000號行動電話與被告聯繫後，再向被告購
    買安非他命等情，業據證人甲○○於偵查中供述綦詳，而該000000000
    0號行動電話係被告之友人游朝安向遠傳電信股份有限公司聲請使用後，即借予
    被告使用等情，亦經證人游朝安於偵查中證述屬實，並有遠傳電信股份有限公司
    函附卷足憑，足徵證人甲○○於警訊所供，核與事實相符，堪以採信，其嗣後於
    檢察官訊問時翻異前詞，證稱販賣安非他命之人並非被告云云，應屬事後迴護被
    告之詞，不足採為被告有利之證據。本件事證已臻明確，被告犯行堪以認定，應
    依法論科。
二、按安非他命係屬毒品危害防制條例第二條第二項第二款所稱之「第二級毒品」，
    被告販賣之，核其所為，係犯毒品危害防制條例第四條第二項之販賣第二級毒品
    罪。被告持有安非他命之低度行為，為其販賣安非他命之高度行為所吸收，不另
    論罪。被告先後非法販賣第二級毒品安非他命之多次犯行，其時間緊接，犯罪構
    成要件相同，顯係基於概括之犯意反覆為之，應依連續犯之規定論以一罪，並加
    重其刑（法定刑無期徒刑部分，依法不得加重）。又被告前曾於八十五年四月間
    因違反藥事法等案件，經本院判處有期徒刑十月確定，於八十六年三月七日執行
    完畢，有台灣高等法院檢察署刑案紀錄簡覆表附卷足憑，其於五年內再犯有期徒
    刑以上之本罪，為累犯，應依累犯之規定加重其刑（連續販賣第二級毒品法定刑
    無期徒刑部分，依法不得加重），並遞加之。原判決論處被告罪刑本非無見，惟
    被告所得為現金，不能沒收時，以財產抵償即可，毋庸追徵其價額，原判決誤為
    追徵其價額，尚有未洽，被告上訴意旨否認犯罪，雖無理由，惟原判決既有可議
    ，自應由本院將原判決撤銷改判。爰審酌被告之品行，連續意圖牟利販賣第二級
    毒品安非他命之犯罪動機、目的、手段，連續販賣第二級毒品，戕害國民身心健
    康，對國家、社會所生之危害至鉅，及其犯罪後之態度等一切情狀，並依檢察官
    之請求，判決被告如主文所示之刑，以示懲儆，被告因販賣第二級毒品安非他命
    犯罪所得之財物共計新台幣一萬一千五百元，應依毒品危害防制條例第十九條第
    一項之規定沒收之，如全部或一部不能沒收時，以其財產抵償之。
據上論斷，應依刑事訴訟法第三百六十九條第一項前段、第三百六十四條、第二百九
十九條第一項前段，毒品危害防制條例第四條第二項、第十九條第一項、刑法第十一
條前段、第五十六條、第四十七條，判決如主文。
本案經檢察官陳追到庭執行職務。
中     華     民     國    八十九   年       一       月      二十六    日
                             臺灣高等法院刑事第五庭
                                 審判長法  官  曾  德  水
                                       法  官  林  立  華
                                       法官  楊  貴  雄
右正本證明與原本無異。
如不服本判決應於收受送達後十日內向本院提出上訴書狀，其未敘述上訴之理由者並
得於提起上訴後十日內向本院補提理由書（均須按他造當事人之人數附繕本）。
                                       書記官  王  敬  端
中     華     民     國    八十九   年       一       月     二十八     日
附錄：本案論罪科刑法條全文
毒品危害防制條例第四條第二項
  製造、運輸、販賣第二級毒品者，處無期徒刑或七年以上有期徒刑，得併科新臺幣
  七百萬元以下罰金。


司法院資訊處製作；財團法人民間司法改革基金會備份。
